【裁判字號】    89,抗,474
【裁判日期】    900130
【裁判案由】    聲請定其應執行刑
【裁判全文】
臺灣高等法院臺南分院刑事裁定                八十九年度抗字第四七四號    Ｇ
      抗  告  人  甲  ○  ○
右抗告人因檢察官聲請定其應執行之刑案件，不服臺灣臺南地方法院中華民國八十九
年十一月二十二日裁定（八十九年度聲字第二一五五號），提起抗告，本院裁定如左
：
      主      文
抗告駁回
      理      由
一、原審裁定以抗告人甲○○所犯如附表所示之罪，經台灣高雄地方法院及臺灣臺南
    地方法院先後判處如附表所示之刑，均經分別確定在案，因而檢察官定其應執行
    之刑之聲請為正當，應定其應執行之刑，而依刑事訴訟法第四百七十七條第一項
    、刑法第五十三條、第五十一條第五款，裁定應執行有期徒刑四年四月。
二、抗告意旨則以：被告甲○○因犯偽造文書罪（八十九年執字地三○八六號）現發
    監執行中，又被告前有犯違反麻醉藥品罪（八十六年執字地五一九○號）詐欺罪
    （高雄地檢八十七年執字地四一八九號）肅清煙毒罪（八十七年執字地二○○三
    號）三項諸罪；惟被告前三項諸罪均於八十六年至八十八年七月執行完畢，現今
    臺灣臺南地方法院刑事庭，以被告前三項執行完畢之案件，與目前執行中之偽造
    文書罪，合併裁定，刑期為四年四月，顯於法不合，祈請重新裁定云云。
三、按數罪併罰，有二裁判以上者，依刑法第五十一條規定，定其應執行之刑，為同
    法第五十三條所明定，且同法第五十一條並未限制執行完畢之罪刑不得定執行刑
    。故二裁判以上數罪，縱其中一部分已執行完畢，如該數罪尚未全部執行完畢，
    因與刑法第五十四條，及司法院院字第一三○四號解釋所謂僅餘一罪之情形有別
    ，自仍應依刑法第五十三條之規定，定其應執行之刑。又定應執行之刑，應由犯
    罪事實最後判決之法院檢察官聲請該法院依法裁定之，不能因犯罪之一部分所科
    之刑業經執行完畢，而認檢察官之聲請為不合法，予以駁回，至已執行部分，自
    不能重複執行，應由檢察官於指揮執行時【扣除】之，此與定應執行刑之裁定無
    涉（最高法院八十一年度台抗字第四六四號裁定及八十六年度台抗字第四七二號
    裁定要旨參照）。次按法律上屬自由裁量之事項，係指於法律一定之外部性界限
    內為具體選擇妥當之裁量，以定應執行刑言，凡不違反刑法第五十一條之規定；
    為裁量時，符合所適用法規之目的及受法律秩序之理念指導，即未超越所謂自由
    裁量之內部性界限，裁量即具妥當性。
四、經查抗告人雖就違反麻醉藥品罪、施用煙毒罪部分所科之刑，已執行完畢，惟尚
    有臺灣高雄地方法院八十七年度易字第四四八號及臺灣台南地方法院八十九年度
    南簡字第四三五號確定判決之罪尚未執行完畢，揆之上開之說明，原審法院依刑
    法第五十三條之規定，裁定定其應執行之刑，尚無違誤。至已執行部分，自不能
    重複執行，應由檢察官於指揮執行時扣除之，此與定應執行刑之裁定無涉，亦不
    待言。又定應執行刑之目的，除為執行上便利外，並為受刑人利益而設，定應執
    行刑係以各罪宣告刑為基礎，抗告人因違反麻醉藥品罪、詐欺罪、施用煙毒罪、
    偽造文書罪，經臺灣臺南地方法院及臺灣高雄地方法院分別判處有期徒刑六月、
    一年二月、二年六月、四月，經分別確定在案，則上開判決原所定之執行刑，若
    不再更定應執行刑而接續執行，則抗告人共須執行有期徒刑四年六月，原審法院
    裁定更定其應執行之刑為有期徒刑四年四月，自對抗告人尚屬有利，難謂違反定
    應執行刑之目的。揆諸上開說明，本件抗告人抗告意旨指摘原裁定不當，為無理
    由，應予駁回。
五、據上論結，應依刑事訴訟法第四百十二條，裁定如主文。
中    華    民    國      九十      年      一      月        卅        日
                                  臺灣高等法院臺南分院刑事第四庭
                                      審判長法官  徐    財    福
                                            法官  宋    明    蒼
                                            法官  蔡    崇    義
右正本證明與原本無異。
如不服本裁定應於送達後五日內向本院提出抗告狀。
                                      法院書記官  李    育    儒
中    華    民    國      九十      年      二      月        一        日


司法院資訊處製作；財團法人民間司法改革基金會備份。
